臺灣高雄地方法院刑事判決　　　　　　　96年度易字第2185號
公　訴　人　臺灣高雄地方法院檢察署檢察官
被　　　告　甲○○
　　　　　　乙○○
上列被告等因電子遊戲場業管理條例等案件，經檢察官提起公訴
（96年度偵字第13495 號及第15699 號），本院改以依簡易判決
處刑如下：
    主  文
乙○○共同違反未依電子遊戲場業管理條例規定辦理營利事業登
記者，不得經營電子遊戲場業之規定，處有期徒刑肆月，如易科
罰金，以新台幣壹仟元折算壹日。扣案之附表一所示之電子遊戲
機伍臺、附表二所示之電腦型電子遊戲機貳臺、暗門遙控器壹個
、機臺斷電器壹個、畫面切換器壹個、開洗分遙控器壹個、代幣
壹仟貳百枚、機臺開洗分對照表壹張及兌換賭資對照表壹張，均
沒收。
甲○○共同違反未依電子遊戲場業管理條例規定辦理營利事業登
記者，不得經營電子遊戲場業之規定，處有期徒刑貳月，如易科
罰金，以新台幣壹仟元折算壹日。緩刑貳年。扣案之附表一所示
之電子遊戲機伍臺、附表二所示之電腦型電子遊戲機貳臺、暗門
遙控器壹個、機臺斷電器壹個、畫面切換器壹個、開洗分遙控器
壹個、代幣壹仟貳百枚、機臺開洗分對照表壹張及兌換賭資對照
表壹張，均沒收。
    事  實
一、乙○○及甲○○均明知未辦理電子遊戲場業之營利事業登記
    ，不得經營電子遊戲場業，竟仍共同基於違反電子遊戲場業
    管理條例之犯意，由乙○○於民國96年3 月中旬起，在址設
    於高雄市○○區○○街38號忠奇商行（市招界揚超商）擔任
    負責人，擺設如附表一及附表二所示之電子遊戲機臺共7 台
    ，另以月薪新台幣（下同）17,000元之代價僱請甲○○擔任
    店員，從事現場開分、洗分、兌換現金或商品等工作。乙○
    ○與甲○○均復共同基於賭博之犯意，以如附表一編號1 、
    2 所示之電子遊戲賭博機臺為賭博工具，而在上址公眾得出
    入之場所，與不特定之賭客賭博財物。賭博方式為雇客在附
    表一編號1 、2 機臺內夾得之玩偶內若附有「兌換賭資對照
    表」，即可依其上之記載向甲○○兌換現金或等值商品。嗣
    於同年5 月3 日16時20分許，在上開地點為警查獲，並扣得
    附表一所示之電子遊戲機5 臺、附表二所示之電腦型電子遊
    戲機2 臺、暗門遙控器1 個、機臺斷電器1 個、畫面切換器
    1 個、開洗分遙控器1 個、代幣1,200 枚、機臺開洗分對照
    表1 張及兌換賭資對照表1 張等物。
二、案經高雄市政府警察局左營分局移送臺灣高雄地方法院檢察
    署檢察官偵查起訴。
    理  由
一、按本件被告乙○○與甲○○所犯均係死刑、無期徒刑、最輕
    本刑為3 年以上有期徒刑以外之罪，其於準備程序就前揭被
    訴事實為有罪之陳述，經告知簡式審判程序之旨，並聽取其
    與公訴人之意見後，本院認無不得或不宜改依簡式審判程序
    進行之處，爰依刑事訴訟法第273 條之1 第1 項，裁定進行
    簡式審判程序，合先敘明。
二、上揭事實，業據被告2 人於本院審理時坦承不諱，核與證人
    陳俊銘於偵訊時證述之情節相符，並有扣押物品目錄表、搜
    索扣押筆錄、臨檢現場紀錄表各1 份、照片30張等資料可按
    ，復有附表一所示之電子遊戲機5 臺、附表二所示之電腦型
    電子遊戲機2 臺、暗門遙控器1 個、機臺斷電器1 個、畫面
    切換器1 個、開洗分遙控器1 個、代幣1,200 枚、機臺開洗
    分對照表1 張及兌換賭資對照表1 張等物扣案可稽，足認被
    告2 人自白與事實相符，本件事證明確，其等犯行堪予認定
    。
三、核被告2 人所為，均係違反電子遊戲場業管理條例第15 條
    之規定，應依同條例第22條之規定論處及犯刑法第266 條第
    1 項前段之公然賭博罪。被告2 人就上開犯行，有犯意聯絡
    及行為分擔，為共同正犯。按刑事法若干犯罪行為態樣，本
    質上原具有反覆、延續實行之特徵，立法時既予特別歸類，
    定為犯罪構成要件之行為要素，則行為人基於概括之犯意，
    在密切接近之一定時地持續實行之複次行為，倘依社會通念
    ，於客觀上認為符合一個反覆、延續性之行為觀念者，於刑
    法評價上，即應僅成立一罪。學理上所稱「集合犯」職業性
    、營業性或收集性等具有重複特質之犯罪均屬之，例如經營
    、從事業務、收集、販賣、製造、散布等行為概念者皆是。
    是被告乙○○與受僱店員甲○○，在前址電子遊戲場之場所
    內，擺設如附表1 及2 所示之電子遊戲機，共同提供場所經
    營電子遊戲場業，無非執行業務所當然，並因此與不特定客
    人對賭財物，復罪名相同，數行為於密切接近之時地實施，
    侵害同一社會法益，各行為之獨立性極為薄弱，依一般社會
    健全觀念，在時間差距上，難以強行分開，在刑法評價上，
    合為包括之一行為予以評價，較為合理。被告2 人係以一行
    為，觸犯上開2 罪名，均為想像競合犯，應從一重之違反電
    子遊戲場業管理條例罪名處斷。爰審酌被告乙○○前於95年
    間、96年間已未經主管機關許可，擅自擺設電子遊戲機具，
    屢經起訴、判刑確定在案（非累犯），有台灣高等法院被告
    前案紀錄表1 件在卷可稽，短期間內再度無照負責經營電子
    遊戲場業，又在公開場合與客人對賭財物，顯然未知警惕，
    未見幡然悔悟之意；被告乙○○係場所負責人，就本件犯罪
    有主導地位；被告甲○○則僅係受雇擔任店員，參與之情節
    較輕等一切情狀，各量處如主文所示之刑，並參酌被告2 人
    之經濟狀況，均諭知易科罰金之折算標準。另查，被告甲○
    ○前未曾因故意犯罪受有期徒刑以上刑之宣告，有臺灣高等
    法院被告前案紀錄表1 份在卷足憑，其因一時失慮，偶罹刑
    典，且犯後坦承犯行，態度尚稱良好，經此罪刑之宣告後，
    當知所警惕，信無再犯之虞，本院認前開所宣告之刑，以暫
    不執行為適當，檢察官請求予以緩刑，應屬妥適，爰依刑法
    第74條第1 項第1 款之規定，予以宣告緩刑2 年，以啟自新
    。
四、扣案如附表一編號1 、2 所示之電子遊戲機，為本件賭博當
    場所用之器具，均依刑法第266 條第2 項之規定，不問屬於
    犯人與否，宣告沒收。扣案如附表一編號3 至5 、附表二所
    示之電腦型電子遊戲機2 臺、暗門遙控器1 個、機臺斷電器
    1 個、畫面切換器1 個、開洗分遙控器1 個、代幣1,200 枚
    、機臺開洗分對照表1 張及兌換賭資對照表1 張所示之物，
    均為被告乙○○所有，供違法經營電子遊戲場業或賭博犯罪
    所用之物，爰依刑法第38條第1 項第2 款規定，而被告甲○
    ○依共犯共同負責原則，均宣告沒收。
據上論結，應依刑事訴訟法第299 條第1 項前段，電子遊戲場業
管理條例第22條，刑法第11條前段、第28條、第266 條第1 項前
段、第2 項、第55條、第41條第1 項前段、第38條第1 項第2 款
、第74條第1 項第1 款，刑法施行法第1 之1 條，判決如主文。
本案經檢察官劉慕珊到庭執行職務。
中　　華　　民　　國　　96　　年　　7 　　月　　31　　日
                  刑事第七庭    法　官  張茹棻
以上正本證明與原本無異。
如不服本判決應於收受本判決後10日內向本院提出上訴書狀，並
應敘述具體理由，如未敘述上訴理由者，應於上訴期間屆滿後20
日內補提理由書狀於本院（均須按他造當事人之人數附繕本）「
切勿逕送上級法院」。
中　　華　　民　　國　　96　　年　　8 　　月　　2 　　日
                                書記官  陳惠玲
附表一：
┌──┬──────────┬────────┐
│編號│電子遊戲機臺        │數量（臺）      │
├──┼──────────┼────────┤
│1   │YELLOW SPIRIT娃娃機 │1               │
│    │                    │                │
├──┼──────────┼────────┤
│2   │HAPPY WORLD娃娃機   │1               │
├──┼──────────┼────────┤
│3   │金象王              │1               │
├──┼──────────┼────────┤
│4   │北極熊              │1               │
├──┼──────────┼────────┤
│5   │金蘋果樂園          │1               │
└──┴──────────┴────────┘
附表二：
┌──┬──────────┬────────┐
│編號│電腦                │數量（台，內含主│
│    │                    │機、螢幕及鍵盤）│
│    │                    │                │
├──┼──────────┼────────┤
│1   │賽狗                │1               │
├──┼──────────┼────────┤
│2   │BT 決戰網           │1               │
└──┴──────────┴────────┘
附錄本判決論罪法條：
電子遊戲場業管理條例第15條
未依本條例規定辦理營利事業登記者，不得經營電子遊戲場業。
電子遊戲場業管理條例第22條
違反第15條規定者，處行為人1 年以下有期徒刑、拘役或科或併
科新臺幣50萬元以上250萬元以下罰金。
刑法第266 條（普通賭博罪與沒收物）
在公共場所或公眾得出入之場所賭博財物者，處1千元以下罰
金。但以供人暫時娛樂之物為賭者，不在此限。
當場賭博之器具與在賭檯或兌換籌碼處之財物，不問屬於犯人與
否，沒收之。
